【裁判字號】    99,審小上,33
【裁判日期】    990331
【裁判案由】    損害賠償
【裁判全文】
臺灣臺北地方法院民事裁定            99年度審小上字第33號
上  訴  人  乙○
被  上訴人  甲○○
上列當事人間請求損害賠償事件，上訴人對於中華民國98年12月
15日本院臺北簡易庭98年度北小字第3017號第一審判決提起上訴
，本院裁定如下：
    主      文
上訴駁回。
第二審訴訟費用新臺幣壹仟伍佰元由上訴人負擔。
    理      由
一、按對於小額程序第一審裁判之上訴或抗告，非以其違背法令
    為理由，不得為之；上訴狀內應記載上訴理由，表明下列各
    款事項：一原判決所違背之法令及其具體內容。二依訴訟資
    料可認為原判決有違背法令之具體事實，民事訴訟法第436
    條之24第2項、第436條之25定有明文。又依同法第436條之
    32第2項準用第468條、第469條第1款至第5款規定，判決不
    適用法規或適用不當者，為違背法令，其中，判決有同法第
    469條第1款至第5款情形之一者，為當然違背法令。是當事
    人於小額訴訟程序提起上訴，如依民事訴訟法第468條規定
    ，以第一審判決有不適用法規或適用法規不當為理由時，其
    上訴狀或理由書應有具體之指摘，並揭示該法規之條項或其
    內容。若係成文法以外之法則，應揭示該法則之旨趣。倘為
    司法院解釋、或最高法院之判例，則應揭示該判解之字號或
    其內容。如以民事訴訟法第469條第1款至第5款情形為理由
    時，其上訴狀或理由書，應揭示合於該條款之事實。故對於
    小額程序之第一審裁判提起上訴時，如上訴論旨並未具體指
    出原審認定事實有如何違反法令情事，更未具體指明其所違
    反法令之條項或其內容，不得謂已合法表明上訴理由，其上
    訴自難認為合法（最高法院70年台上字第720號判例意旨參
    照），而屬上訴不合程式，第二審法院應依同法第436條之
    32第2項準用同法第444條第1項以裁定駁回之（最高法院72
    年度台聲字第113號裁定意旨參照）。
二、被上訴人於原審起訴主張：上訴人所有車號HT-9568號自小
    客車（下稱A車）因駕駛時發生引擎故障待修乃於民國98年7
    月15日晚間停放於臺北市○○路○段102巷內停車格，惟未注
    意其車輛安全狀況，而於翌日（即7月16日）凌晨零時36分
    許，A車突然因引擎過過熱起火燃燒而波及停於前方停車格
    之伊所有車號AR-3549號自用小客車（下稱B車），致B車後
    半方車體與底盤遭嚴重燒毀不堪使用，而B車係伊於事發前1
    個月即98年6月8日始以新臺幣（下同）6萬元購入，並繳納
    牌照燃料稅5,000元，經向車行估價修復費用過高乃報廢，
    另B車後方置有釣具、工作箱價值約6,000元亦遭毀損，另因
    處理車輛拖吊、報廢及檢修與因車輛大牌遺失需向警察機關
    報案而向原工作之銘峰鐵工廠請假3天，除損失薪資報酬5,4
    00元（一日薪資1,800元）外，又因伊於事故前即向該鐵工
    廠請病假4天，又接連請假3天，乃遭解雇，伊覓得偉湧鐵工
    廠新工作，另因本件訴訟而請假5日損失薪資8,000元（一日
    薪資1,600元），爰依侵權行為法律關係起訴請求，並聲明
    ：上訴人應給付84,400元（原審判命上訴人給付6萬元，被
    上訴人就其敗訴部分並未提起上訴，已告確定）。
三、上訴意旨略以：伊於98年7月15日下午2時至3時左右將A車送
    至修車廠修理，因待修車輛過多，修車廠人員將之就近推入
    修車廠對面停車格，伊就本件事故之發生，豈有過失可言。
    又將A車停在停車格乃修車廠之決定，是否有檢測不慎而讓A
    車起火，不無疑義。又凌晨起火當時無人在場，也無攝影機
    ，豈能單憑被上訴人於原審提出之火災證明書、B車之買賣
    契約及和解書草稿，即推論伊有過失，顯有不當，爰提起上
    訴，並聲明：原判決廢棄云云。
四、經查，觀諸上訴人於上訴狀內所記載之上訴理由，僅係就原
    審取捨證據及認定事實之職權行使，指摘其為不當，而未具
    體說明其有何不適用法規或適用法規不當之情形，並揭示該
    法規之條項或其內容，及合於民事訴訟法第469條所列各款
    之事實，難認對該判決之如何違背法令已有具體之指摘，上
    訴人既未表明原判決所違背之法令及其具體內容，亦未表明
    依訴訟資料可認為原判決有違背法令之具體事實，揆諸首揭
    說明，應認其上訴為不合法。
五、本件第二審訴訟費用確定為如主文第2項所示金額。
六、據上論結，本件上訴為不合法。依民事訴訟法第436條之32
    第1項、第2項、第444條第1項、第436條之19第1項、第95條
    、第78條，裁定如主文。
中    華    民    國    99    年    3     月    31    日
            民事第六庭    審判長法  官  朱漢寶
                                法  官  蔡和憲
                                法  官  許純芳
以上正本係照原本作成
本裁定不得抗告
中    華    民    國    99    年    3     月    31    日
                                書記官  陳怡君

司法院資訊處製作；財團法人民間司法改革基金會備份。
